【裁判字號】    94,上訴,3931
【裁判日期】    950224
【裁判案由】    違反槍砲彈藥刀械管制條例
【裁判全文】
臺灣高等法院刑事判決                94年度上訴字第3931號
上  訴  人
即  被  告  乙○○
指定辯護人  本院公設辯護人  陳德仁
上列上訴人因違反槍砲彈藥刀械管制條例案件，不服臺灣臺北地
方法院94年度訴字第1011號，中華民國94年10月28日第一審判決
（起訴案號：臺灣臺北地方法院檢察署94年度偵字第8766號），
提起上訴，本院判決如下：
    主  文
上訴駁回。
    事  實
一、乙○○曾因偽造文書案件經法院判處有期徒刑六月，另因懲
    治盜匪條例案件經判處有期徒刑十年，又因搶奪案件經判處
    有期徒刑五年，嗣經裁定定其執行刑為有期徒刑十四年；於
    民國（下同）93年5月17日假釋付保護管束期滿執行完畢。
    仍不知悔改，復為下列犯行：
  (一)乙○○於94年3月25日晚間7時許，自基隆搭乘火車至松山火
    車站後，至台北市市○○道○段99號前，見甲○○所有之車
    牌號碼BJB-413號機車停放於路旁，鑰匙未經取下，乙○○
    見狀認有機可乘，乃基於為自己不法所有之意圖予以竊取，
    得手後供己代步之用。
  (二)乙○○自跳蚤雜誌得知真實姓名年籍不詳之成年男子求售改
    造手槍1支（含彈匣1個）及改造子彈，即與之聯繫欲向其買
    受。經擇定交易時間、地點，乙○○乃於94年3月27日，前
    往台北市松山區饒河夜市附近進行交易，以新臺幣（下同）
    5,000元之代價，購得附表所示之改造槍彈。交易完成後，
    乙○○騎乘前述贓車前往台北火車站途中，即為警於同日晚
    間11時20分許，在台北市松山區市○○道、敦化南路口查獲
    ，並扣得其甫購得而持有之附表所示改造槍枝及子彈，始循
    線查知上情。
二、案經被害人甲○○訴請台北市政府警察局松山分局報請檢察
    官偵查起訴。
    理  由
一、訊據上訴人即被告乙○○固坦承：於94年3月25日晚間7時許
    將機車騎離原停放處，嗣為警於94年3月27日晚間查獲騎乘
    該贓車；及購入附表所示槍彈後，為警查獲之事實。惟矢口
    否認有竊盜及持有改造槍彈之犯意，辯稱：其無將該機車據
    為己有之意思，原打算將車騎到台北火車站後搭乘火車返家
    ，想將車放在台北車站；又購買槍彈僅花費5,000元，不知
    槍彈有殺傷力，無持有具殺傷力槍彈之犯意云云。惟查：
  (一)竊盜部分：
    被告於偵查中及原審自承：未經所有人同意，即將該機車騎
    走供己代步，未將車輛停回被害人最初停放位置等情甚詳，
    且據機車所有人甲○○於警訊中指述甚詳，並有車輛竊盜、
    車牌失竊資料個別查詢報表、車輛車牌失竊作業查獲車輛認
    可資料、台北市政府警察局松山分局車輛失竊證明單、電腦
    輸入單、贓物認領保管單附卷可證。參以：被告於94年3月2
    5日未經所有權人同意擅自將上述機車駛離原處後，迄於94
    年3月27日（距取得車輛日已有2日之久）始為警查獲騎乘該
    贓車，足認被告已將該車移置自己實力支配範圍內，有竊取
    車輛後供己代步使用之不法意圖。至被告所辯：被查獲當日
    原計畫將車輛騎乘至台北車站後棄置云云，僅係被告竊得車
    輛既遂後，另行棄置贓物之問題，尚難以此阻卻其犯罪故意
    。
  (二)持有槍彈部分：
    被告於警訊及偵審中自承：向跳蚤雜誌上刊登廣告之人交易
    購入而持有附表所示之槍彈後，於94年3月27日為警查獲之
    事實不諱；並有附表所示之槍彈扣案可資佐證。且扣案之槍
    彈經鑑定結果：一、送鑑改造手槍壹枝（槍枝管制編號0000
    000000），係由仿BERETTA廠84型半自動手槍製造之玩具手
    槍換裝土造金屬槍管而成之改造手槍，機械性能良好，可擊
    發同案送鑑子彈，認具殺傷力。二、送鑑改造子彈參顆，認
    均係土造子彈（具直徑約8.7mm金屬彈頭），採樣壹顆試射
    ，可擊發，認具殺傷力。此有內政部警政署刑事警察局94年
    4月14日刑鑑字第0940050090號鑑驗通知書一紙附卷可憑（
    附於94年度核退字第1678號偵查卷第17頁以下）。參以：被
    告自承：購買時對方告知是道具槍改造的等語明確（見原審
    94年9月30日準備程序筆錄參照），足見被告已有購入改造
    槍彈之犯意。再被告自承任意透過雜誌廣告聯繫購買本件槍
    彈，且明知係經改造之槍彈仍購入持有，衡情當係為購買一
    具槍彈外觀、特徵、性能之目的而尋求廣告，購入持有，至
    少有不確定之故意甚明。所辯：無持有具殺傷力槍彈之犯罪
    故意云云，無非卸責之詞，不足採信。
  (三)綜上所述，本件事證已臻明確，被告犯行堪以認定，應予依
    法論科。
二、核被告所為，係犯刑法第320條第1項竊盜罪及槍砲彈藥刀械
    管制條例第8條第4項未經許可持有可發射子彈具有殺傷力之
    槍枝罪、第12條第4項未經許可，持有子彈罪。被告同時持
    有附表所示之改造槍枝及子彈，係以一持有行為同時觸犯二
    罪名，依想像競合犯之規定，從情節較重之槍砲彈藥刀械管
    制條例第8條第4項之未經許可持有可發射子彈具有殺傷力之
    槍枝罪處斷。又所犯竊盜罪與持有改造槍枝罪之犯意個別，
    行為互殊，應予分論併罰。
三、原審以被告上開犯行，罪證明確，而適用槍砲彈藥刀械管制
    條例第8條第4項、第12條第4項，刑法第11條、第320條第1
    項、第47條、第51條第5款、第42條第2項、第38條第1項第1
    款、罰金罰鍰提高標準條例第1條前段、第2條，現行法規所
    定貨幣單位折算新台幣條例第2條，並審酌被告因正值青壯
    ，不思以己力賺取財物，竟任意竊取他人機車供己代步使用
    ，倫理非難性非低，且值此槍彈氾濫時機，復購入改造槍彈
    而持有，所為對社會治安造成嚴重之危害，及其犯罪之動機
    、目的、手段、智識程度、且犯罪後均否認有主觀犯意之犯
    後態度等一切情狀，就竊盜部分，判處有期徒刑五月；就未
    經許可持有可發射子彈具有殺傷力之槍枝部分，判處有期徒
    刑三年六月，併科罰金新臺幣九萬元，二罪並定其應執行有
    期徒刑三年十月，併就罰金部分諭知易服勞役之折算標準。
    復說明：扣案如附表編號一所示槍枝，及編號二所示未經試
    射之子彈2顆，均屬未經許可不得持有之違禁物，均依刑法
    第38條第1項第1款，宣告沒收之。另經試射之子彈各1顆，
    試射後已無殺傷力，非違禁物，不予宣告沒收。經核原判決
    上開認事用法，洵無違誤，量刑亦屬妥適，被告上訴未到庭
    亦未具書狀說明其上訴論旨，徒憑空言而指摘原判決不當，
    並無理由，應予駁回。
四、被告經合法傳喚，無正當理由不到庭，爰不待其陳述，逕行
    判決。
據上論斷，應依刑事訴訟法第368條、第371條，判決如主文。
本案經檢察官田炳麟到庭執行職務。
中    華    民    國    95    年    2     月    24    日
                  刑事第十庭    審判長法  官  劉景星
                                      法  官  李春地
                                      法  官  陳志洋
以上正本證明與原本無異。
持有改造槍枝部分如不服本判決，應於收受送達後十日內向本院
提出上訴書狀，其未敘述上訴之理由者並得於提起上訴後十日內
向本院補提理由書（均須按他造當事人之人數附繕本）。
竊盜部分不得上訴。
                                      書記官  王韻雅
中    華    民    國    95    年    2     月    27    日
附錄：本案論罪科刑法條全文
槍砲彈藥刀械管制條例第8條
未經許可，製造、販賣或運輸鋼筆槍、瓦斯槍、麻醉槍、獵槍、
空氣槍或第4條第1項第1款所定其他可發射金屬或子彈具有殺傷
力之各式槍砲者，處無期徒刑或5年以上有期徒刑，併科新臺幣1
千萬元以下罰金。
未經許可，轉讓、出租或出借前項所列槍枝者，處5年以上有期
徒刑，併科新臺幣1千萬元以下罰金。
意圖供自己或他人犯罪之用，而犯前二項之罪者，處無期徒刑或
7年以上有期徒刑，併科新臺幣1千萬元以下罰金。
未經許可，持有、寄藏或意圖販賣而陳列第1項所列槍枝者，處3
年以上10年以下有期徒刑，併科新臺幣700萬元以下罰金。
第1項至第3項之未遂犯罰之。
槍砲彈藥刀械管制條例第12條
未經許可，製造、販賣或運輸子彈者，處1年以上7年以下有期徒
刑，併科新台幣500萬元以下罰金。
未經許可，轉讓、出租或出借子彈者，處6月以上5年以下有期徒
刑，併科新台幣300萬元以下罰金。
意圖供自己或他人犯罪之用，而犯前二項之罪者，處3年以上10
年以下有期徒刑，併科新台幣700萬元以下罰金。
未經許可，持有、寄藏或意圖販賣而陳列子彈者，處5年以下有
期徒刑，併科新台幣300萬元以下罰金。
第1項至第3項之未遂犯罰之。
中華民國刑法第320條
意圖為自己或第三人不法之所有，而竊取他人之動產者，為竊盜
罪，處5年以下有期徒刑、拘役或500元以下罰金。
意圖為自己或第三人不法之利益，而竊佔他人之不動產者，依前
項之規定處斷。
前二項之未遂犯罰之。
附表
一、改造手槍壹枝（由仿BERETTA廠84型半自動手槍製造之玩具
    手槍換裝土造金屬槍管而成之改造手槍，機械性能良好，可
    擊發同案送鑑子彈，具殺傷力，槍枝管制編號0000000000）
    。
二、改造子彈參顆（均係土造子彈，具直徑約8.7mm金屬彈頭，
    可擊發，具殺傷力），鑑定時試射壹顆，餘貳顆。


司法院資訊處製作；財團法人民間司法改革基金會備份。
